臺灣臺中地方法院刑事判決　　　　　　　94年度訴字第3408號
公　訴　人　臺灣臺中地方法院檢察署檢察官
被　　　告　甲○○
　　　　　　　　　　（於臺灣臺中看守所羈押中）
　　　　　　丙○○
上列被告等因搶奪等案件，經檢察官提起公訴（九十四年度偵字
第一五五五八號），被告於準備程序中就被訴事實為有罪之陳述
，受命法官於聽取當事人之意見後，由本院合議庭裁定由受命
法官以簡式審判程序判決如下：
    主    文
甲○○共同連續意圖為自己不法之所有，而搶奪他人之動產，累
犯，處有期徒刑貳年陸月。
丙○○共同連續意圖為自己不法之所有，而搶奪他人之動產，累
犯，處有期徒刑貳年伍月。
    犯罪事實
一、甲○○前因搶奪案件，經本院以九十二年度訴字第五四一號
    判決處以有期徒刑一年八月，上訴後由臺灣高等法院臺中分
    院以九十二年度上訴字第六二一號判決駁回上訴確定，又因
    詐欺案件，經本院以九十三年度易字第一一八五號判決處以
    有期徒刑三月，如易科罰金，以銀元三百元折算一日確定，
    兩案經本院以九十三年度聲字第三一五九號裁定合併定應執
    行有期徒刑一年十月確定，入監服刑後，於民國九十四年二
    月二十七日縮刑期滿執行完畢。丙○○前因竊盜案件，經本
    院以八十九年度易字第四七○號判決處以有期徒刑八月，上
    訴後由臺灣高等法院臺中分院以八十九年度上易字第一一二
    九號判決處以有期徒刑十月確定，入監服刑後，於九十四年
    一月三十一日縮刑期滿執行完畢。詎渠等二人猶不知悔改，
    竟共同基於意圖為自己不法所有之概括犯意聯絡，連續為下
    列之行為：
  (一)於九十四年八月十日下午三時五十五分許，由丙○○騎駛甲○○所有車牌號碼為Ｇ三Ｚ－八七六號機車（已卸下車牌）
    搭載甲○○，在臺中市○○○街二四三號附近，見陳碧桃獨
    自一人行走，乃趁其不及防備之際，由甲○○徒手搶奪陳碧
    桃之手提包一個，內有健保卡二張、國民身分證、機車行車
    執照、保險卡、職員證各一張，及現金新臺幣（下同）二千
    五百元，得手後，即由丙○○騎駛機車搭載甲○○逃逸。甲○○、丙○○事後將上開現金二千五百元對分，其餘物品則
    丟入沿路之排水溝內。
  (二)於九十四年八月十日晚間九時三十分許，由甲○○騎駛上開
    已卸下車牌之機車搭載丙○○，在臺中市○○街二二號之三
    附近，見陳方瑜獨自一人行走，乃趁其不及防備之際，由丙○○徒手搶奪陳方瑜之黑色皮包一個（內有國民身分證、駕
    駛執照各一張、印章一枚、陽信銀行及中國信託金融卡各一
    張、諾基亞牌行動電話二支、現金二千元），得手後，即由
    甲○○騎駛機車搭載丙○○逃逸。甲○○、丙○○事後將上
    開現金二千元對分，其餘物品則丟入沿路之排水溝內。
  (三)於九十四年八月十五日上午十一時五十分許，由丙○○騎駛
    上開已卸下車牌之機車搭載甲○○，在臺中市○○區○○路
    與四川三街口，見賴怡文獨自一人行走，乃趁其不及防備之
    際，由甲○○徒手搶奪賴怡文之皮包一個（內有國民身分證
    、健保卡、汽車駕駛執照、機車駕駛執照各一張，中國信託
    信用卡、玉山銀行信用卡、富邦銀行信用卡各一張，中國信
    託、郵局提款卡各一張，及現金二千元），得手後，即由丙○○騎駛機車搭載甲○○逃逸。甲○○、丙○○事後將上開
    現金二千元對分，其餘物品則丟入沿路之排水溝內。
  (四)於九十四年八月二十八日上午九時五十分許，由丙○○騎駛
    上開已卸下車牌之機車搭載甲○○，在臺中市○區○○路二
    一七巷十號前，見陳禎宜與男友楊孟泰行走於路旁，乃趁陳
    禎宜不及防備之際，由甲○○徒手搶奪陳禎宜之白色皮包一
    個（內有諾基亞牌行動電話一支，駕駛執照、中國信託信用
    卡、匯豐銀行信用卡各一張，楊孟泰之國民身分證、健保卡
    、汽車駕駛執照各一張，中國信託及美國運通卡各一張、郵
    局金融卡一張，及現金一千六百元），得手後，即由丙○○
    騎駛機車搭載甲○○逃逸。甲○○、丙○○事後將上開現金
    一千六百元對分，其餘物品則丟入沿路之排水溝內。
  (五)於九十四年八月三十一日上午七時十分許，由甲○○騎駛上
    開已卸下車牌之機車搭載丙○○，在臺中市○區○○路二一
    七巷六號前，見乙○○○獨自一人行走，乃趁其不及防備之
    際，由丙○○徒手搶奪乙○○○之黑色皮包一個（內有國民
    身分證、健保卡、公保卡、中山醫院掛號證各一張，及現金
    三千元），得手後，即由甲○○騎駛機車搭載丙○○逃逸。
    甲○○、丙○○事後將上開現金三千元對分，其餘物品則丟
    入臺中市○區○○路八二巷十號對面草叢內。
  (六)於九十四年九月四日上午七時五十分許，由丙○○騎駛上開
    已卸下車牌之機車搭載甲○○，在臺中市○○路○段一三一
    號前，見陳翠微獨自一人行走，乃趁其不及防備之際，由甲○○徒手搶奪陳翠微之咖啡色皮包一個（內有健保卡、郵局
    金融卡、上海商業銀行信用卡各一張、鑰匙一串，及現金八
    百元），得手後，即由丙○○騎駛機車搭載甲○○逃逸。甲○○、丙○○嗣後發現上開郵局金融卡上記有密碼，明知渠
    等二人對該金融卡及密碼無使用權限，竟共同另基於意圖為
    自己不法所有之犯意聯絡，於同日上午八時八分三十五秒及
    八時九分三十三秒，至臺中市○○路上之合作金庫，由甲○○將上開郵局金融卡，插入合作金庫所設置之自動提款機，
    輸入記載於該金融卡背面惟渠等二人無權使用之密碼，丙○○則在旁把風，以此不正方法接續提領陳翠微於郵局帳戶內
    所有之存款一萬元及二萬元。甲○○、丙○○事後將上開現
    金三萬零八百元對分，其餘物品則丟入沿路之排水溝內。
  (七)於九十四年九月六日上午八時許，由甲○○騎駛上開已卸下
    車牌之機車搭載丙○○，在臺中市○區○○街一一○號前，
    見丁○○獨自一人行走，乃趁其不及防備之際，由丙○○徒
    手搶奪丁○○之紅色皮包一個（內有ＩＮＮＯＳＴＲＥＡＭ
    牌行動電話一支、國民身分證、汽車駕駛執照、機車駕駛執
    照、健保卡、臺中商業銀行及中國信託信用卡各一張，及現
    金二千元），得手後，即由甲○○騎駛機車搭載丙○○逃逸
    。甲○○、丙○○事後將上開現金二千元對分，其餘物品則
    丟入沿路之排水溝內。
二、甲○○復承前之犯意，與綽號「小惠」真實姓名年籍均不詳
    之成年女子（下稱「小惠」）共同基於意圖為自己不法所有
    之犯意聯絡，於九十四年九月十日凌晨三時四十五分許，由
    甲○○騎駛上開已卸下車牌之機車搭載「小惠」，在臺中市
    西屯區○○路○段五四號之一前，見劉筑獨自一人行走，
    乃趁其不及防備之際，由「小惠」徒手搶奪劉筑之粉紅色
    手提包一個（內有ＰＨＳ牌Ｇ一○○○型行動電話一支、學
    生證、機車駕駛執照、健保卡、郵局提款卡、中國國際商業
    銀行金融卡、中國信託信用卡、新竹國際商業銀行信用卡各
    一張，及現金四千元），得手後，即由甲○○騎駛機車搭載
    「小惠」逃逸。
三、嗣因警方接獲檢舉得知甲○○涉犯多件搶奪案件，而於九十
    四年九月二十七日下午四時許，在臺中市○區○○○路一一
    九號前逮捕甲○○；甲○○到案後，供出一同犯案者為陳紀
    緯，並帶同警方至臺中市○區○○路八二巷十號對面草叢內
    尋獲其丟棄之乙○○○所有黑色皮包一個，及國民身分證、
    健保卡、公保卡、中山醫院掛號證各一張（均已發還乙○○○）；警方復於同年月二十八日上午九時許，在臺中縣大里
    市○○○街一巷內逮捕陳紀緯。
四、案經臺中市警察局移送臺灣臺中地方法院檢察署檢察官偵查
    起訴。
    理    由
一、上開事實，業據被告甲○○、丙○○於本院審理時坦承不諱
    ，核與被害人陳碧姚、陳方瑜、賴怡文、陳禎宜、乙○○○
    、陳翠微、丁○○、劉筑指述情節相符，有各該份警詢及
    偵查筆錄在卷可稽，並有贓物認領保管單一紙、照片二十二
    幀附卷可稽，足見被告二人自白與事實相符，本案事證明確
    ，渠等犯行洵堪認定，應依法論科。
二、核被告二人所為，均係犯刑法第三百二十五條第一項之搶奪
    罪及同法第三百三十九條之二第一項之利用自動付款設備詐
    欺取財罪。被告二人就犯罪事實欄一(一)至(七)所示之搶奪及利
    用自動付款設備詐欺取財犯行，均有犯意之聯絡及行為之分
    擔，為共同正犯。被告甲○○與「小惠」間，就犯罪事實欄
    二所示之搶奪犯行，有犯意之聯絡及行為之分擔，為共同正
    犯。被告二人先後多次搶奪犯行，均時間緊接，手段同一，
    觸犯構成要件相同之罪名，顯係基於概括犯意反覆為之，均
    為連續犯，依刑法第五十六條規定，以一罪論，並均加重其
    刑。被告二人所犯共同連續搶奪罪與共同利用自動付款設備
    詐欺取財罪間，均有方法目的之牽連關係，依刑法第五十五
    條之規定，均從一重以共同連續搶奪罪論處。被告甲○○前
    因搶奪案件，經本院以九十二年度訴字第五四一號判決處以
    有期徒刑一年八月，上訴後由臺灣高等法院臺中分院以九十
    二年度上訴字第六二一號判決駁回上訴確定，又因詐欺案件
    ，經本院以九十三年度易字第一一八五號判決處以有期徒刑
    三月，如易科罰金，以銀元三百元折算一日確定，兩案經本
    院以九十三年度聲字第三一五九號裁定合併定應執行有期徒
    刑一年十月確定，入監服刑後，於九十四年二月二十七日縮
    刑期滿執行完畢；被告丙○○前因竊盜案件，經本院以八十
    九年度易字第四七○號判決處以有期徒刑八月，上訴後由臺
    灣高等法院臺中分院以八十九年度上易字第一一二九號判決
    處以有期徒刑十月確定，入監服刑後，於九十四年一月三十
    一日縮刑期滿執行完畢，有臺灣高等法院被告全國前案紀錄
    表及臺灣臺中地方法院檢察署刑案資料查註紀錄表附卷可稽
    ，被告二人前受有期徒刑執行完畢，五年以內再犯本件有期
    徒刑以上之罪，同為累犯，應依刑法第四十七條規定加重其
    刑，並與前開連續犯加重規定，均遞加重之。至被告甲○○
    辯稱：警察找到伊時，伊向警方主動供出伊有搶奪而自首云
    云，然觀諸本院九十四年度聲搜字三八二九號搜索票內記載
    之案由為搶奪，受搜索人姓名記載為被告甲○○，有該搜索
    票一紙附卷可稽，足見有偵查權限之司法警察在被告甲○○
    自白犯罪前，已知悉被告甲○○涉嫌搶奪犯行，故與自首要
    件不符，被告甲○○主張其自首而請求減輕其刑，與法不合
    ，無法准許。爰審酌被告甲○○前因搶奪、詐欺案件，經本
    院以九十二年度訴字第五四一號判決處以應執行有期徒刑一
    年八月（搶奪一年八月，詐欺三月，二罪合併定應執行刑）
    ，上訴後由臺灣高等法院臺中分院以九十二年度上訴字第六
    二一號判決駁回上訴確定，被告丙○○前因強盜、竊盜案件
    ，經本院以八十五年度訴字第一一九三號判決處以應執行有
    期徒刑三年六月（強盜三年一月，竊盜八月，二罪合併定應
    執行刑），有臺灣高等法院被告全國前案紀錄表及臺灣臺中
    地方法院檢察署刑案資料查註紀錄表附卷可稽，堪認渠等素
    行不佳，並斟酌被告二人年輕力壯，不思以正當途徑獲取財
    物，圖以搶奪財物滿足自己之慾望，造成被害人財產損失及
    精神驚嚇，惡性非輕，惟被告二人犯後坦認所為，態度尚可
    ，暨其犯罪之動機、目的、手段、犯罪所得等一切情狀，各
    量處如主文所示之刑，以示懲儆。檢察官於言詞辯論時對被
    告甲○○求處有期徒刑二年六月，被告丙○○求處有期徒刑
    二年六月，並因被告丙○○從八十四年犯懲治盜匪條例、強
    盜、竊盜等罪，且有毒癮惡習，而認被告丙○○有犯罪習慣
    請求宣告刑後強制工作；然被告丙○○本案所犯搶奪次數較
    被告甲○○少一次，若處相同之刑度，並不適當，且以被告
    丙○○前所犯懲治盜匪條例、強盜、竊盜三罪，依犯罪次數
    及犯罪時間間隔，並不足認被告丙○○有犯罪習慣，無庸為
    刑後強制工作之宣告，是檢察官對被告丙○○求處上開刑期
    ，顯屬過重，應以主文宣示之刑為適當，併予敘明。
據上論斷，應依刑事訴訟法第二百七十三條之一第一項、第二百
九十九條第一項前段，刑法第二十八條、第五十六條、第三百二
十五條第一項、第三百三十九條之二第一項、第五十五條、第四
十七條，判決如主文。
中　　華　　民　　國　　94　　年　　11　　月　　30　　日
                  刑事第十三庭  法  官  黃裕仁
上正本證明與原本無異。
如不服本判決，應於送達後十日內向本院提出上訴狀（須附繕
本），上訴於臺灣高等法院臺中分院。
                                書記官  楊慶亮
中　　華　　民　　國　　94　　年　　12　　月　　5 　　日
附錄論罪科刑法條
刑法第三百二十五條第一項
意圖為自己或第三人不法之所有，而搶奪他人之動產者，處六月
以上、五年以下有期徒刑。
中華民國刑法第三百三十九條之二第一項
意圖為自己或第三人不法之所有，以不正方法由自動付款設備取
得他人之物者，處三年以下有期徒刑、拘役或一萬元以下罰金。
